臺灣新竹地方法院刑事判決　
110年度交訴字第124號
公  訴  人  臺灣新竹地方檢察署檢察官
被      告  林浤晉


選任辯護人  曾能煜律師
上列被告因過失致死案件，經檢察官提起公訴（110年度偵字第1
1973號），嗣被告於準備程序中就被訴事實為有罪之陳述，經本
院告知簡式審判程序之旨，並聽取被告與公訴人之意見後，本院
合議庭裁定由受命法官獨任進行簡式審判程序，判決如下：
    主  文
林浤晉犯過失致人於死罪，處有期徒刑陸月，如易科罰金，以新
臺幣壹仟元折算壹日。
    事  實
一、林浤晉於民國110年7月8日16時40分許，駕駛車牌號碼00-00
    0號自用大貨車沿新竹縣竹北市鳳岡路2段540巷由南往北方
    向行駛，途經同路段與316巷交岔路口（下稱本案路口）而
    欲繼續直行時，因駕駛車輛如超重將導致車輛安全煞車之距
    離延長，更易產生碰撞危險，且本案路口未設有號誌，若未
    將車速降低至可隨時反應左右來車之程度，可能對左右來車
    產生危險性，故有應注意不得超重駕車、於通過路口時確實
    降低車速至足以因應左右來車程度之義務，卻未注意履行而
    貿然直行通過本案路口。適曾繡敏騎乘車號000-0000號普通
    重型機車沿新竹縣竹北市鳳岡路2段316巷由東往西行駛而行
    經本案路口，亦貿然未履行注意車前狀況之義務，於本案路
    口逕行直行，雙方遂於本案路口發生碰撞，而林浤晉前開未
    履行注意義務行為所產生的危險遂於雙方發生碰撞時現實化
    ，並導致曾繡敏人車倒地，受有心臟鈍傷、右肺挫傷合併氣
    血胸、右股骨骨折、右側肩胛骨及右側肋骨骨折等傷害，經
    送醫急救後，仍因失血性休克，延至110年7月8日20時15分
    許不治死亡。上開行為之危險性乃一般人均可認知，林浤晉
    於事故當時亦無低於一般人認知能力之特殊情形，故其能注
    意預見此危險性，而有過失。林浤晉於肇事後，在未被有偵
    查犯罪職權之機關或公務員發覺前，即向前來現場處理之員
    警坦承其為車禍肇事之人而自首犯罪，嗣並接受裁判。 
二、案經曾繡敏之子呂宸勛告訴臺灣新竹地方檢察署檢察官偵查
    起訴。
    理  由
一、訊據被告林浤晉對於前揭犯罪事實均坦承不諱（院卷第378、44、47頁），並經證人呂宸勛於警詢中證述明確（相卷第20-21、67-68頁），且有被害人曾繡敏之中國醫藥大學新竹附設醫院診斷證明書、司法相驗病歷摘要、新竹縣政府警察局舉發違反道路交通管理事件通知單、地磅紀錄單、被害人之救護紀錄表、道路交通事故現場圖、道路交通事故調查（報告）表㈠、㈡、現場暨車損照片、監視器影像、行車紀錄器畫面翻拍照片、車號000-0000號普通重型機車之車輛詳細資料報表、被害人之證號查詢機車駕駛人電腦列印資料、車號00-000號自用大貨車之車輛詳細資料報表、被告之證號查詢汽車駕駛人電腦列印資料、臺灣新竹地方檢察署相驗屍體證明書、臺灣新竹地方檢察署法醫檢驗報告書、相驗照片等在卷可查（相卷第24-25、27-28、36-60、62-63、71、75-79、80-82頁），並有現場監視器影像光碟在卷可考，足認被告自白與事實相符，是本案事證明確，且交通部公路總局新竹區監理所竹苗區車輛行車事故鑑定會之鑑定意見書亦同此認定，有上開鑑定意見書在卷可考（相卷第86-88頁），被告所為足堪認定，應予依法論科。
二、法律適用：
    核被告所為，係犯刑法第276條之過失致人於死罪。又被告
    於肇事後留在事故現場等待警方到場而未離去，此有前揭道
    路交通事故調查報告表(二)「肇事逃逸欄」中經警方勾選「
    否」乙節可查（相卷第39頁），又被告於警詢中本即坦承肇
    事之事實，足認其應已在未被有偵查犯罪職權之機關或公務
    員發覺前，即向前來現場處理之員警坦承其為車禍肇事之人
    而自首犯罪，嗣並接受裁判，應認符合自首之規定，爰依刑
    法第62條前段規定減輕其刑。 
三、量刑審酌：
    爰以行為人之責任為基礎，審酌被告本案犯罪所生之法益侵
    害，為被害人無可回復之生命法益侵害，更使被害人之家庭
    破碎，故其行為本不宜輕縱；惟被告雖扣除保險金新臺幣（
    下同）250萬元外，願再給付100萬元（總額共350萬元）賠
    償被害人家屬及告訴人，然終因被告目前個人賠償能力有限
    、雙方對於賠償金額之認知上有部分差距，而未能與告訴人
    及被害人家屬達成和解，告訴人請求本院依法處理等情（院
    卷第39、49頁），是就被告與被害人之關係部分，不為過於
    不利之考量；另手段及違反義務程度部分，本案為過失之犯
    罪態樣，且被告於本案確有違反注意義務之行為，另相較於
    被害人係未充分注意車前狀況，為肇事次因之行為而言，被
    告之過失犯行程度相對較高，故此部分不為被告有利之考量
    ；犯後態度部分，被告於犯後均坦承犯行，不為其不利之考
    量；生活狀況、智識程度、品行部分，被告於審理中自承學
    歷為國中畢業、目前退休，之前打工為生、與配偶、子同住
    、經濟狀況勉持（院卷第47頁）等一切情狀，量處如主文所
    示之刑，並諭知易科罰金之折算標準。
四、被告緩刑與否之說明：
　　本件辯護人雖請求宣告緩刑等語。惟查，被告所為固屬過失
    犯罪，然考量其本件違反注意義務之程度，且造成被害人無
    可回復之生命法益侵害，更使被害人之家庭破碎，告訴人因
    而受有相當之身心折磨，被告所生危害無法彌補，且迄今猶
    未能達成和解，自不宜宣告緩刑，辯護人所請尚難憑採。
據上論斷，應依刑事訴訟法第273條之1第1項、第299條第1項前
段，判決如主文。
本案經檢察官周文如提起公訴，由檢察官邱宇謙到庭執行職務。
中　　華　　民　　國　　111 　年　　1 　　月　　26　　日
                  刑事第九庭  法　官  李建慶
以上正本證明與原本無異。  
如不服本判決應於收受送達後20日內向本院提出上訴書狀，並應
敘述具體理由；其未敘述上訴理由者，應於上訴期間屆滿後20日
內向本院補提理由書（均須按他造當事人之人數附繕本）「切勿
逕送上級法院」。告訴人或被害人如對於本判決不服者，應具備
理由請求檢察官上訴，其上訴期間之計算係以檢察官收受判決正
本之日期為準。
中　　華　　民　　國　　111 　年　　1 　　月　　26　　日
                              書記官  張慧儀
附錄本判決論罪法條：
中華民國刑法第276條
因過失致人於死者，處5年以下有期徒刑、拘役或50萬元以下罰
金。